臺灣士林地方法院刑事判決　　　　　　 96年度交易字第790號
公　訴　人　臺灣士林地方法院檢察署檢察官
被　　　告　甲○○
上列被告因過失傷害等案件，經檢察官提起公訴（96年度調偵字
第293 號），而被告於準備程序中就被訴事實為有罪之陳述，經
裁定進行簡式審判程序，並判決如下：
    主  文
甲○○犯不能安全駕駛動力交通工具罪，處拘役拾日，如易科罰
金，以新臺幣壹仟元折算壹日；又犯過失傷害罪，處拘役伍拾日
，如易科罰金，以新臺幣壹仟元折算壹日。應執行拘役伍拾伍日
，如易科罰金，以新臺幣壹仟元折算壹日。
    事實及理由
壹、程序部分：
一、按適用簡式審判程序之有罪判決書之製作，準用刑事訴訟法
    第454 條之規定，同法第310 條之2 定有明文。本件經裁定
    進行簡式審判程序，爰依照前開法律規定，準用刑事訴訟法
    第454 條為判決書之製作，先予敘明。
二、次按簡式審判程序之證據調查，不受刑事訴訟法第159 條第
    1 項所定：「被告以外之人於審判外之言詞或書面陳述，不
    得作為證據。」之限制，此見同法第273 條之2 規定甚明，
    是本件告訴人乙○○於警詢時所為之陳述，雖屬被告以外之
    人於審判外所為之陳述，亦得作為證據。至告訴人乙○○於
    偵查中向檢察官所為之陳述，倘以之作為認定被告犯罪事實
    之證據，乙○○係立於證人之地位，依法即應具結，惟未見
    具結，故依刑事訴訟法第158 條之3 規定，不得作為本件認
    定被告犯罪事實之證據，均併予敘明。
貳、實體認定部分：
一、犯罪事實：甲○○未領有重型機車駕駛執照，復於民國96年
    7 月16日16時30分至17時許，在臺北市內湖區○○○路○ 段
    某工地內與友人共同飲用酒類，達不能安全駕駛動力交通工
    具之程度，竟仍駕駛車號FZE-479 號重型機車欲返回臺北縣
    板橋市住處，嗣於同日20時40分許，由北往南行經臺北市大
    同區○○○路○ 段48號前，適有行人乙○○未遵守規定，逕
    在行人穿越道前方約24.6公尺處穿越馬路。惟該處為市區道
    路○路面為柏油舖裝，乾燥無缺陷，且無障礙物，時為夜間
    有照明，天候晴，視距良好，無號誌等狀況，客觀上甲○○
    並無不能注意之情事。詎其酒後無照駕車，竟疏未注意車前
    狀況，並採取必要之安全措施，於行人乙○○步行至內側車
    道時，所駕機車車頭撞上乙○○左側，致乙○○受有腹部、
    左前臂、雙膝及右大腿處多處鈍挫傷等傷害。嗣警方到場處
    理，對甲○○實施酒精濃度測試，測得其呼氣中酒精濃度高
    達每公升0.43毫克，而查悉上情。案經臺北市政府警察局大
    同分局報告臺灣士林地方法院檢察署檢察官偵查起訴。
二、前揭犯罪事實業據被告於警詢及本院訊問時坦承不諱，並經
    證人乙○○於警詢時證述屬實，復有道路交通事故現場圖、
    道路交通事故調查報告表(一)、(二)、刑法第185 條之3 案件測
    試觀察紀錄表、生理協調平衡檢測紀錄表、酒精測定紀錄表
    、馬偕紀念醫院診斷證明書各1 份及現場照片3 張在卷可資
    佐證，本件被告自白核與事實相符，堪予認定。
三、按汽車行駛時，駕駛人應注意車前狀況及兩車併行之間隔，
    並隨時採取必要之安全措施，道路交通安全規則第94條第3
    項定有明文。又汽車駕駛人有飲用酒類後其吐氣所含酒精濃
    度超過每公升0.25毫克以上者，不得駕車，此見前揭規則第
    114 條第2 款規定即明。本件被告酒後呼氣中酒精濃度已逾
    每公升0.25毫克，本不得駕車，其已駕車又未注意車前狀況
    ，隨時採取必要之安全措施，自有過失，其因前揭過失行為
    而肇事，造成告訴人受有如犯罪事實項下所載之傷害，二者
    具有相當因果關係，是本件事證明確，被告犯行堪予認定，
    應依法論科。
四、按行為後法律有變更者，適用行為時之法律。但行為後之法
    律有利於行為人者，適用最有利於行為人之法律，刑法第2
    條第1 項定有明文，此為「從舊從輕」之比較。本件被告行
    為時，刑法第185 條之3 之法定刑為：「1 年以下有期徒刑
    、拘役或『3 萬元』以下罰金」（3 萬元部分，依刑法施行
    法第1 條之1 第1 項、第2 項但書規定，實質內容為新臺幣
    9 萬元），嗣刑法第185 條之3 於97年1 月2 日修正公佈，
    並自同年月4 日起施行，修正後構成要件雖無變更，但法定
    刑變更為：「1 年以下有期徒刑、拘役或『科或併科15 萬
    元』以下罰金」（15萬元部分，依刑法施行法第1 條之1第1
    項規定，貨幣單位為新臺幣，實質內容為新臺幣15萬元）。
    被告行為後法律雖有變更，惟經比較，行為後之法律並非有
    利於被告，故應依刑法第2 條第1 項前段，適用97年1 月4
    日修正施行前刑法第185 之3 條之規定。
五、核被告所為，係犯97年1 月4 日修正施行前刑法第185 條之
    3 之不能安全駕駛動力交通工具而駕駛罪及刑法第284 條第
    1 項前段過失傷害罪。被告所犯上開二罪，犯意各別，行為
    互殊，罪名不同，應予分論併罰。被告為汽車駕駛人，無駕
    駛執照並酒醉駕車，因而致人受傷，依法應負過失傷害之刑
    事責任，爰依道路交通管理處罰條例第86條第1 項規定，就
    過失傷害部分加重其刑。爰審酌被告無重型機車駕駛執照，
    竟於飲酒後騎乘重型機車，為圖一己便利，不顧其他用路人
    安全，又疏未注意車前狀況，肇事致告訴人受傷，為警查獲
    時呼氣中酒精濃度為每公升0.43毫克，犯罪後坦承犯行，態
    度尚稱良好，雖與告訴人達成和解，但遲未依約履行，併其
    生活狀況、品行、智識程度等一切情狀，就其所犯二罪，分
    別量處如主文所示之刑及定其應執行刑，並均諭知易科罰金
    之折算標準。
六、依刑事訴訟法第273 條之1 第1 項、第299 條第1 項前段，
    刑法第2 條第1 項前段、第284 條第1 項前段、第41條第1
    項前段、第51條第6 款、97年1 月4 日修正施行前刑法第18
    5 條之3 ，道路交通管理處罰條例第86條第1 項，刑法施行
    法第1 條之1 第1 項、第2 項，判決如主文。
七、如不服本判決，應於收受送達後10日內向本院提出上訴書狀
    ，其未敘述上訴之理由者並得於提起上訴後20日內向本院補
    提理由書（均須按他造當事人之人數附繕本）。
本案經檢察官洪三到庭執行職務。
中　　華　　民　　國　　96　　年　　1 　　月　　9　 　日
　　　　　　　　　刑事第七庭法　官  周群翔
以上正本證明與原本無異。
如不服本判決，應於判決送達後10日內，向本院提出上訴狀。
　　　　　　　　　　　　　　書記官　劉育君
中　　華　　民　　國　　96　　年　　1 　　月　　9 　　日
附錄本案論罪科刑法條全文：
中華民國刑法第185 條之3
服用毒品、麻醉藥品、酒類或其他相
類之物，不能安全駕駛動力交通工具而駕駛者，處1 年以下有期
徒刑、拘役或3 萬元以下罰金。
中華民國刑法第284條
因過失傷害人者，處6 月以下有期徒刑、拘役或5 百元以下罰金
，致重傷者，處1 年以下有期徒刑、拘役或5 百元以下罰金。
從事業務之人，因業務上之過失傷害人者，處1 年以下有期徒刑
、拘役或1 千元以下罰金，致重傷者，處3 年以下有期徒刑、拘
役或2 千元以下罰金。
